【裁判字號】    97,易,2033
【裁判日期】    971217
【裁判案由】    竊盜
【裁判全文】
臺灣彰化地方法院刑事判決              97年度易字第2033號
公  訴  人  臺灣彰化地方法院檢察署檢察官
被      告  丙○○
                    （另案於臺灣臺中監獄執行中）
            乙○○
                    （另案於臺灣雲林監獄執行中）
上列被告因竊盜案件，經檢察官提起公訴（97年度偵字第7537號
），本院依簡式審判程序判決如下：
    主  文
丙○○、乙○○結夥三人以上攜帶兇器竊盜，未遂，均累犯，各
處有期徒刑陸月，如易科罰金，均以新臺幣壹仟元折算壹日。
    事  實
一、丙○○前因竊盜案件，經本院以89年度易字第81號判決處有
    期徒刑8 月，緩刑4 年確定；再因竊盜案件，經臺灣臺中地
    方法院以89年度易字第3218號判決處有期徒刑9 月確定；又
    因施用毒品案件，經臺灣臺中地方法院以89年度易字第4328
    號判決處有期徒刑6 月確定，再由該院以90年度撤緩字第26
    號裁定撤銷前開緩刑宣告，末2 案由該院以90年度聲字第13
    05號裁定定應執行刑有期徒刑1 年2 月確定，並與首開案件
    接續執行，於民國92年2 月18日縮短刑期假釋出監，並於92
    年9 月12日縮短刑期假釋期滿，其未執行之刑，以已執行論
    。乙○○（綽號蒙古）前因竊盜案件，經本院以93年度易字
    第352 號判決處有期徒刑10月確定，另因違反動產擔保交易
    法案件，經臺灣雲林地方法院以93年度虎簡字第104 號判決
    處有期徒刑3 月確定，上開2 案經另定應執行刑為有期徒刑
    1 年確定，經送監執行，嗣經減刑，於96年7 月16日縮短刑
    期期滿執行完畢。詎丙○○、乙○○均仍不知警惕，夥同梁
    振雄（綽號阿雄，由檢察官另行通緝中）於97年5 月15日凌
    晨2 時許，3 人共乘車牌號碼DA-0561 號自用小貨車，途經
    彰化縣埤頭鄉○○村○○○路657 號前，見甲○○所有之車
    牌號碼AI-9530 號自用小貨車無人看管，乃共同意圖為自己
    不法之所有，並基於竊盜之犯意聯絡，由乙○○、梁振雄在
    旁把風，丙○○持客觀上足供兇器使用之T 字扳手1 支撬開
    車牌號碼AI-9530 號自用小貨車車門，正欲啟動引擎駛離之
    際，因狗吠聲驚動甲○○，甲○○乃靠近該車察看，丙○○
    見事跡敗露，隨即下車跳上車牌號碼DA-0561 號自用小貨車
    ，由梁振雄、乙○○接應逃離現場，而未能竊取車牌號碼AI
    -9530 號自用小貨車得手。嗣經警依丙○○掉落在現場之皮
    夾內證件，循線查獲上情。
二、案經彰化縣警察局北斗分局報告臺灣彰化地方法院檢察署檢
    察官偵查起訴。
    理  由
一、被告丙○○、乙○○所涉為死刑、無期徒刑、最輕本刑為3
    年以上有期徒刑或高等法院管轄第一審案件以外之罪，並於
    本院行準備程序時就被訴事實為有罪之陳述，本院合議庭依
    刑事訴訟法第273 條之1 第1 項規定，裁定改由受命法官獨
    任行簡式審判程序，先予敘明。
二、上揭犯罪事實業據被告2 人於本院審理時坦承不諱（見本院
    97年12月3 日準備程序及審判筆錄），核與證人即被害人甲○○證述情節相符，復有現場照片1 張、監視器翻攝照片2
    張（均見警卷）在卷可稽，足認被告自白與事實相符。綜上
    ，本件事證明確，被告犯行堪以認定，應予依法論科。
三、論罪科刑之理由：
  (一)按刑法第321 條第1 項第3 款之攜帶兇器竊盜罪，係以行為
    人攜帶兇器竊盜為其加重條件，此所謂兇器，其種類並無限
    制，凡客觀上足對人之生命、身體、安全構成威脅，具有危
    險性之兇器均屬之，且祇須行竊時攜帶此種具有危險性之兇
    器為已足，並不以攜帶之初有行兇之意圖為必要（最高法院
    79年臺上字第5253號判例要旨可供參照）。查被告2 人與共
    犯梁振雄共同攜帶至竊盜現場之T 字扳手1 支，係質地堅硬
    之鐵器，客觀上足對他人之生命、身體（如頸部、眼睛等）
    構成威脅，而具有危險性，自係屬兇器無誤，且被告2 人與
    共犯梁振雄係在合同意思範圍以內，各自分擔犯罪行為之一
    部，相互利用他人之行為，以達其犯罪之目的，自均應對於
    全部所發生之結果，共同負責（最高法院28年上字第3110號
    判例意旨參照），是被告2 人自均應就上開攜帶兇器之加重
    要件共同負責。
  (二)按竊盜罪既遂與未遂之區別，應以所竊之物已否移入自己權
    力支配下為標準，最高法院17年上字第509 號判例意旨可資
    參照。本案被告2 人與共犯梁振雄共同著手竊取上開車牌號
    碼AI-9530 號自用小貨車，於欲發動駛離之際，即為被害人
    發覺，是時該車尚未移入於渠等實力支配之下，竊盜行為尚
    未完成，是渠等竊盜行為未達既遂程度，要屬明確。
  (三)核被告2 人所為，均係犯刑法第321 條第2 項、第1 項第3
    款、第4 款結夥三人以上攜帶兇器竊盜未遂罪。又被告2 人
    與共犯梁振雄就上開犯行有犯意聯絡及行為分擔，應論以共
    同正犯。
  (四)被告丙○○前因竊盜案件，經本院以89年度易字第81號判決
    處有期徒刑8 月，緩刑4 年確定；再因竊盜案件，經臺灣臺
    中地方法院以89年度易字第3218號判決處有期徒刑9 月確定
    ；又因施用毒品案件，經臺灣臺中地方法院以89年度易字第
    4328號判決處有期徒刑6 月確定，再由該院以90年度撤緩字
    第26號裁定撤銷前開緩刑宣告，末2 案由該院以90年度聲字
    第13 05 號裁定定應執行刑有期徒刑1 年2 月確定，並與首
    開案件接續執行，於92年2 月18日縮短刑期假釋出監，並於
    92年9 月12日縮短刑期假釋期滿，其未執行之刑，以已執行
    論；乙○○前因竊盜案件，經本院以93年度易字第352 號判
    決處有期徒刑10月確定，另因違反動產擔保交易法案件，經
    臺灣雲林地方法院以93年度虎簡字第104 號判決處有期徒刑
    3 月確定，上開2 案經另定應執行刑為有期徒刑1 年確定，
    經送監執行，嗣經減刑，於96年7 月16日縮短刑期期滿執行
    完畢，有臺灣高等法院被告前案紀錄表2 份在卷可按，被告
    2 人均於有期徒刑之執行完畢後，5 年以內故意再犯本案有
    期徒刑以上之罪，均為累犯，應依刑法第47條第1 項規定，
    各加重其刑。
  (五)被告2 人雖已著手於上開竊盜犯行，惟渠等竊盜犯行尚未達
    於既遂程度，而屬未遂，已如前述，爰均依刑法第25條第2
    項規定減輕其刑，並均依法先加後減之。
  (六)爰審酌被告2 人均不思以正當方式謀生，僅為圖謀私利，即
    竊取他人物品欲變現花用，且係以結夥三人以上、攜帶兇器
    之方式為之，所為對社會治安及他人財產權造成一定程度危
    害，惟渠等犯後均坦承犯行，態度尚佳，暨審酌其等智識程
    度、生活狀況等一切情狀，分別量處如主文所示之刑，並均
    諭知易科罰金之折算標準，以示懲儆。
  (七)被告3 人持以行竊用之T 字扳手1 支，未據扣案，亦無證據
    足認係被告2人所有之物，爰不予宣告沒收，附此說明。
據上論斷，應依刑事訴訟法第273 條之1 第1 項、第299 條第1
項前段，刑法第28條、第321 條第2 項、第1 項第3 款、第4 款
、第47條第1 項、第25條第2 項、第41條第1 項前段，判決如主
文。
本案經檢察官蔡曉崙到庭執行職務。
中    華    民    國    97    年    12    月    17    日
                  刑事第三庭  法  官  楊舒嵐
以上正本證明與原本無異。
如不服本判決應於收受判決後10日內向本院提出上訴書狀，並應
敘述具體理由；其未敘述上訴理由者，應於上訴期間屆滿後20日
內向本院補提理由書 (均須按他造當事人之人數附繕本)「切勿
逕送上級法院」。
告訴人或被害人對於判決如有不服具備理由請求檢察官上訴者，
其上訴期間之計算係以檢察官收受判決正本之日期為準。
中    華    民    國    97    年    12    月    17    日
                              書記官  張木松
附錄論罪科刑法條：
中華民國刑法第321條
（加重竊盜罪）
犯竊盜罪而有左列情形之一者，處六月以上、五年以下有期徒刑
：
一、於夜間侵入住宅或有人居住之建築物、船艦或隱匿其內而犯
    之者。
二、毀越門扇、牆垣或其他安全設備而犯之者。
三、攜帶兇器而犯之者。
四、結夥三人以上而犯之者。
五、乘火災、水災或其他災害之際而犯之者。
六、在車站或埠頭而犯之者。
前項之未遂犯罰之。


司法院資訊處製作；財團法人民間司法改革基金會備份。
